# 以收益权抵债视同销售的处理

提问人：随风 8373 时间：2019-05-13 21:28:50
请教，A 公司为房地产开发企业，B 公司为 A 公司项目的承建方，A 公司应支付 B 公司 50 亿的工程款，A 公司打算以 B公司为 A 公司开发的商业物业的 10 年期经营权一次性抵偿 A 公司应支付给B 公司的工程款 50亿元，那对于 A公司来说相当于是将商业物业的 10 年经营权让渡给 B公司，或者说是将商业物业租赁给 B公司使用 10 年，那应该理解为 A公司为抵偿 B 公司的商业物业经营权是属于视同销售还是说就是销售，个人理解为是销售，请批评指正，谢谢

回答人：chenyiwei
对 A而言，相当于以预收租金的方式，将该商业物业出租给B10 年（但同时 B 委托 A 提供该期间的运营管理服务，或者 B 自身直接经营）。相当于：借：应付账款，贷：递延收益（或其他非流动负债） 50 亿元。该项递延收益（或其他非流动负债）在后续 10 年期间确认租金收入。